---
title: "Manual de Aplicação de Resseguro"
author: "Antonio Roberto S. Gonçalo"
date: "24/10/2019"
output: html_document
---

```{r setup, include=FALSE}
knitr::opts_chunk$set(echo = TRUE)
library(fitdistrplus)
library(actuar)
dados<-read.csv("base_seguro_viagem.csv", header = TRUE)
str(dados)
X<-dados$Valor
View(dados)
```

## Prefácio

A ideia de escrever este manual surgiu desde o momento que cursava a disciplina de Estágio supervisionado II, seguros, capitalização e resseguro, no CCSA (Departamento de Ciências Sociais Aplicadas), na Universidade Federal da Paraíba, lecionada pelo professor Filipe Coelho de Lima Duarte, ocasião em que percebi a dificuldade da maioria dos alunos em concluir a atividade final proposta pelo professor, uma aplicação de resseguro utilizando a linguagem R, devido ao empenho de conciliar aprendizagem em programação com os conteúdos da disciplina, aprendizagem esta fundamental para obter uma boa experiência. 

Desta forma, visando contribuir para adaptação dos alunos à programação e aplicação dos métodos de resseguro, conteúdo da disciplina, construi o manual com literatura simples e clara, com abordagens aplicadas, para que mesmo sem grande base estatística, os alunos compreendessem tal aplicação. O público a que o manual se destina são os estudantes cursando a disciplina de Estágio supervisionado II, seguros, capitalização e resseguro ou até mesmo aqueles com boa experiência na disciplina de Teoria atuarial II.

## 1.Introdução

Ao decorrer da disciplina de Teoria atuarial II, identificamos que o grande desafio da disciplina era determinar um valor que representasse a possível perda de uma carteira sujeita a determinado risco, valor esse que chamamos de sinistro e em seguida constituir o Premio puro, este na qual, é o sinistro acrescido de algumas taxas referentes a interesses das instituições gestoras da carteira. Entretanto, a mensuração do sinistro foi apresentado sobre duas óticas, estudamos o sinistro individual, tendo em vista a estimativa do valor de 1 sinistro, e o sinistro coletivo na qual aprendemos a agregar distribuições de frequência e severidade.

Já em Estágio supervisionado II, seguros, capitalização e resseguro, obtemos uma nova noção, sabe aquela probabilidade do sinistro superar o prêmio puro? Pronto, quando ela for abusiva a gestão da carteira deve tomar algumas decisões para minimizar o risco, uma delas é a utilização do resseguro, assim, aprendemos quando é necessário o estudo de resseguro e como fazer a aplicação de suas modalidades. Aprendemos também como calcular a probabilidade de ruína e a reserva de risco, dispositivos importantes no gerenciamento do risco e solvência.
A partir disso, adquirimos duas novas aptidões, estimar o sinistro coletivo de uma carteira de apólices sujeitas a risco que possuímos sua distribuição de severidade e de frequência e fazer o estudo de resseguro quando necessário.

Mas como aplicaríamos esses novos artifícios à realidade, como poderíamos, a partir de uma carteira de segurados reais, determinar o prêmio puro e decidir se existe ou não a necessidade de contrato de resseguro? A resposta está no uso da programação, obrigatória na grande maioria dos estudos de natureza estatística.

A utilização da programação é essencial para aplicar o conhecimento obtido em Teoria atuarial II e Estágio supervisionado II, seguros, capitalização e resseguro à realidade, desta forma, o manual terá como grande compromisso ensinar detalhadamente esta aplicação. Utilizaremos a linguagem de programação R por ser a mais utilizada academicamente devido a sua solidez estatística, por possuir constante desenvolvimento, popularidade e fácil aprendizagem. O software indicado é o studioR, uma plataforma com bastantes ferramentas e acessibilidade, entretanto, pode ser utilizado o software base da linguagem.

## 2. Importando Dados

O que diferencia as aplicações feitas em questões de provas e exercícios das aplicações à realidade é exatamente o uso de base dados.  Nas provas e exercícios, as questões nos trazem dados curtos, para que nós possamos calcular a mão e apresentar a resposta ao professor. Já na aplicação à realidade temos um grande alcance social, onde são apresentados bancos de dados extensos. Devemos ter em mente que o objetivo desse tópico consiste em importar os dados e a partir deles obter as variáveis de interesse.

### 2.1. Formato dos Dados

O formato mais comum e recomendado para quem usa a linguagem R é o CSV, uma abreviação que se atribui a Comma-separated values (valores separados por vírgula). É um arquivo de apenas uma planilha que contém dados separados por um sinal de pontuação, como vírgula, ponto ou ponto e vírgula.

Para fazer a leitura dos dados temos dois comandos read.csv() ou read.csv2(). Como o próprio nome das funções já mostra, estes comandos fazem com que o R leia esse tipo de arquivo. Vamos então entender como utilizar essas funções. A primeira coisa que devemos saber é o nome do nosso arquivo csv a ser lido, o arquivo deve ser especificado como um argumento dessas funções entre aspas, se este estiver na mesma pasta do diretório de trabalho do R, basta colocar apenas o nome entre aspas. Entretanto se estiver em outra pasta, devemos colocar o endereço do arquivo com o comando de endereço do sistema operacional e importante e se o arquivo possuir cabeçalho devemos incluir o argumento header = TRUE. 

A diferença entre os dois comandos read.csv() e read.csv2() é que existem dois argumentos nessas funções que possuem default (valor padrão) diferentes em cada uma, são eles: sep (separador de colunas) e dec (separador de casas decimais).
Desta forma, em read.csv() os separadores decimais são pontos e os separadores de colunas são virgulas. Já em read.csv2() os separadores decimais são virgulas e os separadores de colunas são pontos e virgulas.

### 2.2. Fazendo a Leitura dos Dados e Salvando a Variável

Nesta seção de importando dados o objetivo principal é salvar uma ou mais variáveis referentes aos vetores de dados que desejamos trabalhar, assim, após importar a base de dados faremos o uso dos seguintes comandos para extrair o vetor desejado:

1)	Primeiro utilizaremos o str(dados) para identificar a estrutura e a coluna do vetor.
```{r}
dados<-read.csv("base_seguro_viagem.csv", header = TRUE)
str(dados)
```
2)	Observamos que a coluna do vetor dos valores é a colunar “Valor”, desta forma utilizaremos o $ para acessar a coluna do data.frame.
```{r}
X<-dados$Valor
str(X)
```
Com isso chegamos ao nosso objetivo da parte de importação de dados, salvamos o vetor dos valores de sinistros na variável X.

## 3. Estatísticas Descritivas e Histograma

Após importar os dados e salvar o vetor dos valores numa variável, vamos tirar algumas conclusões a respeito desses dados a partir das estatísticas descritivas e do histograma.

Para que possamos ver o histograma dos dados basta usar o comando hist() e para obter as estatísticas descritivas geralmente utilizasse o comando summary , este comando nos apresenta o mínimo, máximo, 1° quantil, 3° quantil, média e mediana dos dados, porém não apresenta o coeficiente de variação e nem a amplitude, devido a isso recomendo usar a função que mostrarei a baixo ou calcular esses valores para obter uma melhor analise.
```{r}
estatisticas <- function(x){
  x <- x[!is.na(x)]
  me <- mean(x)
  med <- median(x)
  n <- length(x)
  s <- sd(x)
  cofv<- sd(x)/mean(x)
  mi <- min(x)
  ma <- max(x)
  ampl <- ma-mi
  q25 <- quantile(x, probs = 0.25)
  q75 <- quantile(x, probs = 0.75)
Estatisticas<- c("N", "Média", "Mediana", "Desvio", "CV", "Quantil 25%", "Quantil 75%", "Min", "Max", "Amplitude")
Descritivas<- c(formatC(n, digits=0), me, med, s,cofv, q25, q75, mi, ma, ampl)
return(data.frame(Estatisticas, Descritivas, stringsAsFactors = FALSE))
}
estatisticas(X)
```

Está primeira análise consiste em identificar as principais características dos dados, observando em primeiro lugar se existe algum erro amostral, observar a maneira em que os dados se distribuem e a variabilidade. Desta forma, ao fazer a análise do histograma e das estatísticas descritivas iremos possuir certa propriedade para entender com que tipo de seguro estamos trabalhando. Por exemplo, os dados que salvamos na variável X são de seguro viagem e indentificamos ao observar o histograma que existe um valor muito frequente.
```{r}
hist(X)
```

Observem que o acúmulo de frequência acontece em valores do 1° quantil e ao identificar isto podemos investigar de diversas formas, a mais simples é olhando os valores do 1° quantil em ordem crescente. Obs: por motivos de estética ao final da linha de comando escrevi [600:749] para reduzir a quantidade de valores apresentados, porém na analise não deve ser utilizado.
```{r}
sort(X[X<quantile(X, probs = 0.25)], decreasing = FALSE)[600:749]
```

Perceba que o valor de 650.2334 se repete diversas vezes e este valor faz menção à corbetura de perca ou dano a bagagens que acontece com muita frequência em aeroportos.

