---
title: "Projeto de Estagio"
author: "Ludmila"
date: "29/09/2019"
output:
  ioslides_presentation: default
  slidy_presentation: default
---
## Importando dados

```{r setup}
dados<-read.csv("base_seguro_viagem.csv", header = TRUE)
str(dados)
X<-dados$Valor
str(X)
```

## Estatísticas Descritivas

```{r, echo = TRUE}
estatisticas <- function(x){
  x <- x[!is.na(x)]
  me <- mean(x)
  med <- median(x)
  n <- length(x)
  s <- sd(x)
  cofv<- sd(x)/mean(x)
  mi <- min(x)
  ma <- max(x)
  ampl <- ma-mi
  q25 <- quantile(x, probs = 0.25)
  q75 <- quantile(x, probs = 0.75)
Estatisticas<- c("N", "Média", "Mediana", "Desvio", "CV", "Quantil 25%", "Quantil 75%", "Min", "Max", "Amplitude")
Descritivas<- c(formatC(n, digits=0), me, med, s,cofv, q25, q75, mi, ma, ampl)
return(data.frame(Estatisticas, Descritivas, stringsAsFactors = FALSE))
}
estatisticas(X)
```
## Histograma

```{r, echo=FALSE}
hist(X)
summary(X[X<722.896755618744])### pilhamento
```
## Carregando Pacotes + Densidade e Acumulada 

```{r, echo=FALSE}
library(fitdistrplus)
library(actuar)
plotdist(X, demp = TRUE)
```
## Distribuições Possíveis pelo Cullen and Frey Grafh

```{r, echo=FALSE}
descdist(X)
```
## Parametização

```{r, echo=TRUE}
fit_N<-fitdist(X, "norm")
fit_G<-fitdist(X, "gamma")
fit_L<-fitdist(X, "lnorm")
fit_W<-fitdist(X, "weibull")
```
## Análise da Densidade

```{r, error=FALSE}
denscomp(list(fit_N, fit_G, fit_L, fit_W),lwd=4, legendtext = c("Normal->Melhor","Gamma","Lognormal","Weibull->Melhor"))
```

## Análise da Acumulada

```{r}
cdfcomp(list(fit_N, fit_G, fit_L, fit_W),lwd=4, legendtext = c("Normal->Melhor","Gamma","Lognormal","Weibull->Melhor"))
```
## Análise dos Quantis

```{r}
qqcomp(list(fit_N, fit_G, fit_L, fit_W),lwd=4, legendtext = c("Normal->Boa","Gamma","Lognormal","Weibull->Melhor"))
```

## Análise Probabilidade x Probabilidade

```{r}
print(quantile(X))
ppcomp(list(fit_N, fit_G, fit_L, fit_W),lwd=4, legendtext = c("Normal->Boa","Gamma","Lognormal","Weibull->Melhor"))
```

## Observação dos Testes Estatísticos

```{r}
gofstat(list(fit_N, fit_W), fitnames = c("Normal","Weibull"))
```

Normal wins

## Agregando as Distribuições.
(Distribuição de Frequência -> Poisson com $\lambda=2$)

### Usando metodo recursivo.

```{r}
fsev<-discretise(pnorm(x,fit_N$estimate[1], fit_N$estimate[2]), from = 0, to=3000, step = 10)
ffreq<-prop.table(rpois(50, 2))
Fscol <- aggregateDist("recursive",
model.freq = "poisson",
model.sev = fsev,
lambda = 2, x.scale = 10)
Fscol
mean(Fscol)
```

## Aplicando o Método de Resseguro  Proporcional.

### Função Método Excedente de Responsabilidade(Surplus).

LT = Limite Técnico 
a = Carregamento de Segurança Estatístico
b = Carregamento de Despesa Comercial da Seguradora
c = Despesa Comercial da Resseguradora.

```{r, echo=TRUE}
Surplus<-function(LT,a,b,c){
  IS<-max(X)*max(rpois(5000,lambda = 2))
  fit<-fitdist(X, "norm")
  fsev<-discretise(pnorm(x,fit$estimate[1], fit$estimate[2]), from = 0, to=3000,  step
                   = 10)
  ffreq<-prop.table(rpois(50, 2))
  Fscol<- aggregateDist("recursive",
                       model.freq = "poisson",
                       model.sev = fsev,
                       lambda = 2, x.scale = 10)
  P<-mean(Fscol)*(1+a)
  Pc<-P*(1+b)
  Z<-(Pc-mean(Fscol))/sd(Fscol)
  #Distribuições de X.
  Xret<-c(X[X<=LT],rep(LT,length(X[X>LT])))
  Xress<-c(X[X>LT]-LT,rep(0,length(X[X<=LT])))
  #Retido.
  fitret<-fitdist(Xret, "norm")
  fsevret<-discretise(pnorm(x,fitret$estimate[1], fitret$estimate[2]), from = 0, to=3000,  step
                   = 10)
  Fscolret<- aggregateDist("recursive",
                       model.freq = "poisson",
                       model.sev = fsevret,
                       lambda = 2, x.scale = 10)
  Pret<-mean(Fscolret)*(1+a)
  Pcret<-Pret*(1+b)
  #Resseguro.
  fitress<-fitdist(Xress, "norm")
  fsevress<-discretise(pnorm(x,fitress$estimate[1], fitress$estimate[2]), from = 0, to=3000,  step
                   = 10)
  Fscolress<- aggregateDist("recursive",
                       model.freq = "poisson",
                       model.sev = fsevress,
                       lambda = 2, x.scale = 10)
  Press<-mean(Fscolress)
  Pcress<-mean(Fscolress)*(1+c)
  z<-(Pret-mean(Fscolret))/sd(Fscolret)
  u<-(mean(Fscolret)-Pret)+(1.65*(2*mean(Xret^2))^(1/2))
  
  
  return(list("Prêmio Puro"=P,"Prêmio Comercial"=Pc,"Sinistro"=mean(Fscol),"Z de (1-Prob(P<EScol)"=Z,"Contrato de Resseguro"="Surplus","Prêmio Puro Retido"=Pret , 
              "Prêmio Comercial Retido"=Pcret,
              "Prêmio Puro Resseguro"=Press,
              "Prêmio Comercial Resseguro"=Pcress,
              "Sinistro Retido"=mean(Fscolret),
              "Sinistro Resseguradora"=mean(Fscolress),
              "Z de (1-Prob(Pret<EScolret)"=z,"Reserva de Risco(u) 95% de Solv."=u))
 
} #Não Consigo encontrar sd(Fscol), o objeto é do tipo 'double'. Enfim, preciso de ajuda.
```

